【裁判字號】    91,易,2155
【裁判日期】    920109
【裁判案由】    竊盜
【裁判全文】
臺灣臺中地方法院刑事判決                        九十一年度易字第二一五五號
    公  訴  人  台灣台中地方法院檢察署檢察官
    被      告  乙○○  男  三.
右列被告因竊盜案件，經檢察官提起公訴（九十一年度偵字第一四○○四號），本院
判決如左：
    主  文
乙○○共同竊盜，處有期徒刑柒月。
扣案之鑰匙壹支沒收。
    事  實
一、乙○○於民國八十七年間曾因竊盜罪，經本院判處有期徒刑五月確定，與之前所
    犯之盜匪罪、偽造文書罪接續執行至九十年一月二十日縮短刑期假釋出監，指揮
    書執畢日期為九十二年六月二十五日。詎其猶不知悔改，於假釋期間復與丙○○
    （另經台灣台中地方法院檢察署檢察官聲請台灣高等法院台中分院併案審理中）
    基於意圖為自己不法所有之犯意聯絡，共同於九十一年七月十三日下午六時許，
    在台中市○區○○里○○路二五○號國立中興大學後方之機車停車區，由乙○○
    在旁把風，丙○○持其自備之自用小客車鑰匙一支以開啟機車電門鎖發動引擎之
    方式，竊取停在該處丁川康所有交由其胞弟甲○○持有使用車牌ＩＧＣ─九七九
    號之重型機車一部，得手後留供二人代步之用。嗣於九十一年七月十五日下午九
    時三十分許，乙○○與丙○○在台中市○○區○○路與智慧街口，欲騎乘該機車
    時，為警查獲，並扣得丙○○所有供發動前開機車所用之鑰匙一支。
二、案經台中市警察局第六分局報請台灣台中地方法院檢察署檢察官偵查起訴。
    理  由
一、訊據被告乙○○固坦承於右揭時、地與共犯丙○○欲騎乘前開機車而為警查獲之
    事實，惟矢口否認有竊取該機車之行為，辯稱：伊當時住在丙○○家中，在被查
    獲前一天，丙○○邀伊一起去做水泥工，並要伊騎機車載其去中興大學附近，丙○○到附近不久即騎乘該機車出來，伊係至被查獲時才知該機車為丙○○竊取所
    得，而為警盤查時，伊係因違反動產擔保交易法案件遭通緝中，故想逃跑，伊並
    未竊取該機車，伊在警局講既已另案通緝本案由伊承認好了，警察認為丙○○太
    狡猾要其也一起承認云云。經查，右揭事實，業據被告於九十一年七月十六日在
    警詢中坦承不諱，核與共犯丙○○於警詢及檢察官偵訊中供述其與被告共同竊取
    前開機車，及被害人甲○○於警詢中指訴該機車失竊之情節大致相符，此有各該
    筆錄在卷可佐。次查，被告對於前揭時、地為警查獲時何以逃跑乙節，初於警詢
    時供稱：「我們因騎乘贓車害怕警方查緝所以逃跑」等語，嗣於本院審理中改稱
    ：「警察問路，丙○○看不對勁就想逃跑，他跑很快，但我沒跑走」、「（問：
    你為何想跑卻沒跑？）因警察拿出槍來」、「（問：為何想跑？）我看丙○○很
    緊張想跑才想跑」、「（問：提示警察丁○○本院訊問筆錄並告以要旨，對他講
    的有何意見？）丙○○先跑我才跟著後面」、「（問：沒做虧心事為何想跑？）
    我因動擔法被通緝中」等情詞置辯，其前後供述不一，已屬可疑，且此節業經證
    人即當天查獲被告及共犯丙○○之警員丁○○於本院審理中證稱：「我們小隊長
    騎乘摩托車載我正在執行勤務肅竊，我帶著警用電腦，騎到上石路、智慧街口附
    近某公園附近，發現該機車停在公園外，就將車牌輸入電腦裡面，發現是贓車，
    回去確認的時候，感覺兩個人從公園走出來好像要去騎機車，看到他們我們就先
    停在旁邊觀察，等到被告及丙○○走到該機車旁拿取放在該機車上的安全帽戴上
    後，我們就過去盤查，當時我們穿著便衣，先假裝問路，問到一半，被告好像發
現我們身分，就先跑掉，小隊長去追，我留在現場看著丙○○，追回來之後我們
    繼續盤查，結果換成丙○○跑掉，我又去追回來，盤查身分後連同機車帶回警局
    」，及小隊長警員江圭旭結稱：「我們假裝問路的時候乙○○就跑，追回後我們
    才表明身分開始盤查，到了警局他們都有承認竊車，我在旁有聽到」等語明確（
    參本院九十一年九月十七日訊問筆錄），可見前開機車應係被告及共犯丙○○所
    共同竊取，而騎乘至前揭查獲地點停放，待二人欲再騎乘該機車離開時，發覺警
    員盤查，因心虛而逃跑無誤。再者，被告既稱當時已另案遭通緝中，則若其確未
    涉本件竊盜，衡情應始終否認才是，豈有先於警詢中承認，再於偵審中翻異前詞
    之理，是被告前揭所辯顯係卸責之詞，不足採信。另共犯丙○○於檢察官偵訊中
    供述之竊車時間雖為九十一年七月十五日（起訴書亦為如是之記載），惟甲○○
    於本院審理時指稱：伊係於九十一年七月十三日當天下午發現失竊，晚上立即去
    報案（參本院九十二年一月二日審判筆錄），此與卷附之車輛竊盜、車牌失竊資
    料個別查詢報表─查詢車輛認可資料所載相符，參以被告及丙○○於警詢中均供
    稱竊盜時間係九十一年七月十三日下午，及被告稱其被查獲前一日即見丙○○牽
    得該機車之前揭辯詞，本院因認本件行為日期非七月十五日而係七月十三日。此
    外，本件復有贓物領據一紙附卷可稽及鑰匙一支扣案可佐，事證已臻明確，被告
    犯行洵堪認定。
二、核被告所為，係犯刑法第三百二十條第一項之竊盜罪。其與丙○○有犯意聯絡及
    行為之分擔，均為共同正犯。爰審酌被告曾有盜匪、偽造文書、竊盜等前科素行
    不佳，此有台灣高等法院被告全國前案紀錄表在卷可按，於假釋中再為本竊行，
    犯後並飾詞矯卸不思悔悟，惟所竊之物業經被害人領回，所生危害尚非鉅大等一
    切情狀，量處如主文所示之刑。扣案之鑰匙一支係共犯丙○○所有，供渠等竊取
    前開機車所用之物，此據被告及丙○○分別供陳在卷，依刑法第三十八條第一項
    第二款之規定，併予宣告沒收。另警察雖於丙○○之手提袋內扣得Ｔ字型扳手一
    支，然因丙○○係以自備之鑰匙一支開啟電源發動機車引擎，並非以該扳手竊取
    機車，此經其於警詢及偵查中供述明確，且無證據證明被告與丙○○竊取機車時
    有攜帶該支扳手，甲○○於本院審理中並稱機車電門鎖未遭破壞在卷，故認該支
    扳手與本案無關，而未併為沒收，附此敘明。
據上論斷，應依刑事訴訟法第二百九十九條第一項前段，刑法第二十八條、第三百二
十條第一項、第三十八條第一項第二款，罰金罰鍰提高標準條例第一條前段，判決如
主文。
中      華      民      國    九十二    年      一      月      九      日
                                            法  官  李  秋  娟
右正本證明與原本無異。
如不服本判決，應於判決送達後十日內向本院提出上訴狀，上訴於臺灣高等法院臺中
分院( 須附繕本 )。
                                            書記官
中      華      民      國    九十二    年      一      月      九      日
附錄本案論罪科刑法條：
刑法第三百二十條第一項
中華民國刑法第三百二十條
 (普通竊盜罪、竊佔罪)
意圖為自己或第三人不法之所有，而竊取他人之動產者，為竊盜罪，處五
年以下有期徒刑、拘役或五百元以下罰金。
意圖為自己或第三人不法之利益，而竊佔他人之不動產者，依前項之規定
處斷。
前二項之未遂犯罰之。


司法院資訊處製作；財團法人民間司法改革基金會備份。
